【裁判字號】    96,上易,2959
【裁判日期】    970215
【裁判案由】    傷害
【裁判全文】
臺灣高等法院刑事判決                96年度上易字第2959號
上  訴  人  臺灣士林地方法院檢察署檢察官
被      告  甲○○
上列上訴人因被告傷害案件，不服臺灣士林地方法院96年度易字
第1699號，中華民國96年10月31日第一審判決（偵查案號：臺灣
士林地方法院檢察署96年度偵字第3402號），提起上訴，本院判
決如下：
    主  文
上訴駁回。
    事  實
一、甲○○與乙○○係臺北縣八里鄉○○村○○路20號大榮物流
    中心之同事，雙方於民國96年1月20日上午10時許，在上開
    地點，因乙○○不滿甲○○之工作指揮，2人因而發生爭執
    ，甲○○竟基於傷害之犯意，出手毆打乙○○，造成乙○○
    受有頭部外傷、上肢多處挫傷等傷害。
二、案經乙○○訴由臺北縣政府警察局蘆洲分局報告臺灣士林地
    方法院檢察署檢察官偵查後聲請簡易判決處刑，臺灣士林地
    方法院則改依通常程序審理。
    理  由
一、按本件被告甲○○（簡稱被告）所犯，並非為死刑、無期徒
    刑、最輕本刑為3年以上有期徒刑或高等法院管轄第一審案
    件之罪，本院準備程序及審理程序進行中，被告先就被訴事
    實為有罪之陳述時，經審判長告知被告簡式審判程序之旨，
    並聽取當事人之意見後，依刑事訴訟法第273條之1之規定裁
    定進行簡式審判程序，合先說明。
二、經查，本件被告對於其在上揭時地有與告訴人乙○○（簡稱
    告訴人）發生爭執，並歐打告訴人一事，業經其坦承不諱，
    核與告訴人之指訴，以及證人郭信良於偵查中結證稱：「甲
    ○○就衝過去要打她，結果撞到膠台跌倒，站起來再用手揮
    拳打乙○○後面」（參偵查卷第27頁）等語及證人黃彥偉於
    偵查中結證稱：「乙○○用條碼機丟甲○○，甲○○拿膠台
    想要丟，但腿軟，膠台掉在地上，甲○○站起來就用拳頭打
    乙○○的頭部」（參偵查卷第27、28頁）等語之情節，大致
    相符，復有長庚紀念醫院診斷證明書1紙附卷可稽（參偵查
    卷第10頁），堪認告訴人之指訴被告出手毆打伊，並造成頭
    部外傷、上肢多處挫傷等傷害，與事實相符。被告雖於本院
    辯稱其僅以手打乙○○肩膀一下，上開診斷證明書之內容與
    事實不符等語，顯係卸責之詞，不足採信。本件被告犯行明
    確，其犯行堪以認定。
三、核被告所為，係犯刑法第277條第1項之傷害罪。又被告為本
    件犯罪時間係在96年4月24日以前，所犯之罪，合於減刑條
    件，應依中華民國96年罪犯減刑條例第2條第1項第3款予以
    減輕其宣告刑2分之1。
四、原審本於同一見解，適用刑法第277條第1項、第41條第1項
    前段，刑法施行法第1條之1，中華民國96年罪犯減刑條例第
    2條第1項第3款、第7條之規定，並爰審酌被告之品行、智識
    程度及犯罪之動機、目的、手段、被害人所受之傷害程度等
    一切情狀，量處有期徒刑2月，減為有期徒刑1月，併諭知易
    科罰金之折算標準，核無不合，量刑亦無不當。檢察官循告
    訴人請求，以被告僅因與告訴人口角即出手毆打告訴人，自
    案發後迄未對告訴人為任何賠償或慰問，且於審理時避重就
    輕，毫無悔意，原審量刑過輕等語，指摘原審量刑過輕。惟
    查，本件被告於原審即已表示願意與告訴人和解等語（參原
    審96年度士簡字第852號卷第11頁、96年度易字第1699號卷
    第13頁），僅因雙方無法達成和解方案而未果，並為告訴人
    所不爭執，是被告犯罪後之態度一節，已經原審於量刑時依
    職權加以考量，並未違反經驗法則、論理法則與比例原則，
    本件上訴為無理由，應予駁回。
據上論斷，應依刑事訴訟法第368條，判決如主文。
本案經檢察官羅松芳到庭執行職務。
中    華    民    國    97    年    2     月    15    日
            刑事第二十庭  審判長法  官  楊貴雄
                                法  官  林銓正
                                法  官  鄧振球
以上正本證明與原本無異。
不得上訴。
                                書記官  劉有志
中    華    民    國    97    年    2     月    15    日
附錄：本案論罪科刑法條全文
中華民國刑法第277條
（普通傷害罪）
傷害人之身體或健康者，處3年以下有期徒刑、拘役或1千元以下
罰金。
犯前項之罪因而致人於死者，處無期徒刑或7年以上有期徒刑；
致重傷者，處3年以上10年以下有期徒刑。


司法院資訊處製作；財團法人民間司法改革基金會備份。
